臺灣板橋地方法院交通事件裁定　　　　　　　　　　九十一年度交聲字第七九五號
　　原處分機關　　交通部公路總局臺北區監理所
　　受處分人即
　　異　議　人　　甲○○
右列受處分人因違反道路交通管理處罰條例案件，對原處分機關九十一年四月二十二
日北監五字第裁四○—Ａ四Ｍ九○○三○一號處分，聲明異議，本院裁定如左：
    主      文
原處分撤銷。
甲○○汽車駕駛人駕駛執照吊扣期間駕車，處罰鍰新臺幣玖仟元，並吊銷駕駛執照。
    理      由
一、按汽車駕駛人駕駛執照吊扣期間駕車者，處新臺幣六千元以上一萬二千元以下罰
    鍰，並吊銷其駕駛執照，道路交通管理處罰條例第二十一條第一項第七款、第四
    項定有明文。
二、原處分意旨略以：受處分人即異議人甲○○明知其普通小型車駕駛執照已被吊扣
    ，吊扣期間自民國九十年六月十八日起至九十一年九月十七日止，猶於駕駛執照
    吊扣期間內之九十一年一月十七日上午十時五十六分許，駕駛車牌號碼二Ａ－二
    五○七號自用小客車行經臺北市○○○路與忠孝西路交岔路口處，為警查獲，當
    場掣單舉發，爰依道路交通管理處罰條例第二十一條第一項第七款規定，裁處罰
    鍰新臺幣九千元；異議人矢口否認有何違規之事實，辯稱：伊所有之車牌號碼二
    Ａ－二五○七號自用小客車於九十一年一月十七日上午十一時許，係借由兄長吳
    明哲使用，伊於舉發違規當時正與報社聯絡應徵廣告事宜，及收受報社報價之傳
    真，並未駕駛前開自用小客車，非真正違規駕駛人，原處分機關以異議人於右揭
    時、地違反駕駛執照吊扣期間不得駕駛之規定而駕駛為由，據以裁罰，殊難甘服
    云云。
三、經查：本件異議人即受處分人甲○○之普通小型車駕駛執照已被吊扣，吊扣期間
    係自九十年六月十八日起至九十一年九月十七日止，有公路監理電子閘門查詢報
    表一份在卷可憑，其於右揭時、地，猶駕駛前開自用小客車行經臺北市○○○路
    與忠孝西路路口，為警攔停而掣單舉發之事實，有臺北市政府警察局九十一年一
    月十七日掌電字第Ａ四Ｍ九００三０一號舉發違反道路交通管理事件通知單通知
    聯、臺北市政府警察局九十一年一月二十一日北市警交大字第Ａ四Ｍ九００三０
    一號舉發違反道路交通管理事件通知單移送聯影本各一件及行車執照一件附卷可
    稽，並據證人即當場舉發警員尉樂毅到庭辨明當日違規駕車之人確為異議人本人
    無訛（見本院九十一年七月四日訊問筆錄）；異議人以前揭情詞置辯，固提出廣
    告刊登委託書、九十一年一月十七日上午十一時二十五分、同日下午三時二十七
    分、六時四十分傳送之報價文件等電話傳真資料以供調查，惟觀其提出之廣告刊
    登委託書及傳真報價等文件內容，無非記載証康國際企業有限公司委刊廣告或詢
    價等情，及證明各該時間內曾有文件傳真之行為，至於彼時乃由何人代表証康國
    際企業有限公司對外聯繫辦理相關事宜，尚無以明之，且僅有九十一年一月十七
    日上午十一時二十五分收受傳真文件之時間與本件違規之發生時間相近，參合以
    電話傳真文件，本可由傳真機自動收發傳真文件，非必收件人在場操作等候傳輸
    完成，俱見異議人所舉書證尚難證明異議人不在前開違規行為被查獲之現場，不
    足資為有利於異議人事實認定之論據；又證人即異議人之兄吳明哲於本院調查時
    雖證稱其於右揭時、地駕駛異議人所有之車牌號碼二Ａ－二五○七號自用小客車
    云云，惟其證述當日返還車輛予異議人時，將所接獲舉發違反道路交通管理事件
    通知單一併轉交異議人云云（見本院九十一年七月四日訊問筆錄），與異議人於
    本院訊問時所陳吳明哲於還車時未將舉發違反道路交通管理事件通知單交予伊，
    歷數日後，始收到吳明哲轉交之舉發違反道路交通管理事件通知單云云（見本院
    九十一年七月四日訊問筆錄）鑿枘不入，倘異議人及證人吳明哲均如實陳述，內
    容豈有如此顯然齟齬？綜上，異議人所辯及其兄吳明哲所證，無非附和迴護，避
    就卸責之詞，咸不足採信，本件事證明確，異議人於駕駛執照吊扣期間駕車之違
    規行為，堪予認定。
四、從而，原處分機關依道路交通管理處罰條例第二十一條第一項第七款規定，對異
    議人裁處罰鍰新臺幣九千元，固非無見，然未併依同條第四項規定吊銷受處分人
    駕駛執照，適用法則即有不當而無可維持，爰撤銷原處分，自為裁罰如主文所示
    ，用期適法。
據上論結，應依道路交通案件處理辦法第二十條前段，裁定如主文。
中      華      民      國    九十一    年      七      月     十八     日
                                臺灣板橋地方法院交通法庭
                                      法  官  蔡  新  毅
右正本證明與原本無異。
如不服本裁定，應於送達後五日內，向本院提出抗告狀。
                                      書記官  謝  麗  秋
中      華      民      國    九十一    年      七      月     十八     日
